臺灣苗栗地方法院刑事判決　　　　　　　 96年度訴字第316號
公　訴　人　臺灣苗栗地方法院檢察署檢察官
被　　　告　乙○○
指定辯護人　本院公設辯護人　丙○○
上列被告因毒品危害防制條例案件，經檢察官提起公訴（96年度
偵字第770 號），本院判決如下：
    主  文
乙○○共同販賣第一級毒品【即附表一部分】，處有期徒刑拾伍
年，扣案如附表五編號1 所示的海洛因沒收銷燬之；扣案如附表
五編號2 至9 所示的物品沒收；未扣案之販賣第一級毒品所得新
臺幣壹仟元均沒收之，如全部或一部不能沒收時，以其財產抵償
之。又共同販賣第二級毒品【即附表二編號1 之（1） 及（2）
部分】，兩次，各處有期徒刑柒年貳月，扣案如附表五編號10所
示的甲基安非他命沒收銷燬之；扣案如附表五編號4 至9 及11至
12所示的物品沒收；未扣案之販賣第二級毒品所得各新臺幣壹仟
元沒收之，如全部或一部不能沒收時，均以其財產抵償之；又販
賣第二級毒品【即附表二編號2 之（1） 及（2） 部分】，兩次
，各處有期徒刑柒年貳月，扣案如附表五編號10所示的甲基安非
他命沒收銷燬之；扣案如附表五編號4 至9 及11至12所示的物品
均沒收；未扣案之販賣第二級毒品所得各新臺幣壹仟元均沒收之
，如全部或一部不能沒收時，均以其財產抵償之。又轉讓第一級
毒品，處有期徒刑壹年貳月，減為有期徒刑柒月。應執行有期徒
刑拾捌年，扣案如附表編號1 、10所示的海洛因、甲基安非他命
均沒收銷燬之；扣案如附表五編號2 至9 及11至12所示的物品均
沒收；未扣案之販賣第一級毒品及第二級毒品所得合計新臺幣伍
仟元均沒收之，如全部或一部不能沒收時，以其財產抵償之。
其餘被訴販賣第一級毒品（即附表三）及販賣第二級毒品（即附
表四）部分均無罪。
　　事  實
一、乙○○明知海洛因、安非他命分別係毒品危害防制條例第2
    條第2 項第1 款、第2 款所規定之第一級毒品、第二級毒品
    ，不得非法持有、販賣、轉讓，竟與不詳姓名年籍的成年男
    子，共同基於販賣第一級毒品海洛因（以下稱海洛因）以營
    利的犯意；另基於販賣第二級毒品安非他命（以下稱安非他
    命）以營利之犯意，由其個人，或由其與不詳姓名年籍綽號
    「小胖」的成年男子2 人共同，分別於附表一、附表二所示
    的時間、地點，分別以附表一、附表二所示的方法、價格及
    數量，分別販賣海洛因、安非他命予附表一、附表二所示之
    人。
二、乙○○基於轉讓海洛因的犯意，於96年1 月28日左右，在臺
    中縣東勢鎮○○路西盛巷58號其女友陳佳茹住處，轉讓海洛
    因1 小包（淨重0.3 公克）與陳佳茹（由檢察官另案偵辦中
    ）。嗣於96年2 月1 日10時15分許，在上揭陳佳茹住處，經
    警員持檢察官核發之拘票拘獲，並扣得如附表五、六、七所
    示的物品。
三、案經臺中縣警察局東勢分局報請臺灣苗栗地方法院檢察署檢
    察官偵查起訴。
    理  由
壹、程序部分：
    按通訊保障及監察法業於88年7 月14日制定公布，同年月16
    日生效，司法警察機關因偵辦刑事案件，為蒐集或調查證據
    而有實施通訊監察之必要者，於偵查中應由檢察官依職權或
    聲請核發通訊監察書，載明應記載事項始得為之，其有急迫
    之情形，經檢察官口頭通知先予執行通訊監察者，亦應於24
    小時內補發通訊監察書，同法第5 條、第6 條、第11條規定
    已明。次按有事實足認被告或犯罪嫌疑人有最輕本刑為3 年
    以上有期徒刑之罪嫌，並危害國家安全或社會秩序情節重大
    ，而有相當理由可信其通訊內容與本案有關，且不能或難以
    其他方法蒐集或調查證據者，在偵查中得由檢察官核發通訊
    監察書，通訊保障及監察法第5 條第1 項第1 款、第2 項乃
    定有明文。查本件95年度監續字第284 號卷、96年度監續字
    第27號卷、臺中縣警察局東勢分局96年5 月22日中縣東警偵
    字第0960022127號函附之被告乙○○所使用門號0000000000
    號、0000000000號行動電話與他人間通話之通訊監察譯文（
    參95年度監續字第284 號卷第11頁、第23頁、第24頁、第28
    頁，96年度監續字第27號卷第12頁，附於本院審卷96年5 月
    31日準備程序筆錄之後），係依據臺灣苗栗地方法院檢察署
    檢察官於95年9 月22日所核發之95年苗檢堂儉聲監字第242
    號通訊監察書、95年11月2 日所核發之95年苗檢堂儉聲監續
    字第284 號通訊監察書、96年1 月12日所核發之96年苗檢堂
    儉聲監續字第15號通訊監察書、96年1 月25日所核發之96年
    苗檢堂儉聲監續字第27號通訊監察書所進行之合法通訊監察
    ，此有臺灣苗栗地方法院檢察署95年度聲監字第242 號卷宗
    、95年度監續字第284 號卷宗、96年度監續字第27號卷宗可
    佐及通訊監察書電話附表在卷可稽，其於本件針對前述被告
    所使用之行動電話進行電話監聽，符合通訊保障及監察法之
    法定程序，係屬合法取得之證據。雖被告及辯護人於本院準
    備程序中，主張上述電話通聯紀錄均非被告與他人的通話內
    容，與被告並無關聯性，認無證據能力（參本院審卷96年5
    月31日準備程序筆錄第2 至3 頁）。經查：
一、本院將上述行動電話通訊監察光碟之相關錄音內容，送請內
    政部警政署刑事警察局（以下簡稱刑事警察局）鑑定聲紋的
    結果，刑事警察局的鑑驗人員，將譯文相關內容之錄音檔輸
    入儀器檢視，認其可供比對之語音樣本數量、品質均不符鑑
    定需求，而無法辦理等情，此有刑事警察局96年8 月30日刑
    鑑字第0960132655號函附於審卷可佐。
二、雖上述通訊監察譯文，無法以鑑定方式確認是否為被告乙○○與他人通話的內容。但查：
  (一)、門號0000000000號行動電話係被告乙○○所申請使用乙節
      ，此有遠傳電信股份有限公司（以下稱遠傳電信公司）行
      動電話基本資料1 份在卷足憑（參95年度聲監字第242 號
      卷第15頁）。
  (二)、被告乙○○於96年2 月1 日接受警員詢問時陳稱略以：00
      00000000號是登記在其名下，都是其在使用，0000000000
      號行動電話不知道登記何人，是其朋友阿隆於95年11月份
      時拿給其使用迄今等語（參96度偵字第770 號卷第6 至7
      頁）。其於檢察官訊問時結證稱略以：0000000000號電話
      是其辦的，0000000000號電話是其在用等語（參同上偵卷
      第85頁）。
  (三)、證人詹育晟於檢察官訊問時結證稱略以：其買毒品係以家
      裡的電話打乙○○的0000000000號行動電話等語（參96年
      度毒偵字第218號卷第29頁）。
  (四)、證人丁○○於檢察官訊問時結證稱略以：其用0000000000
      聯絡乙○○，用0000000000聯絡小胖等語（參96年度偵字
      第660號卷第109頁）。
  (五)、證人甲○○於檢察官偵查時結證稱略以：以電話與乙○○
      之0000000000號電話聯繫說「要一張」，係指要買安非他
      命1千等語（參96年度毒偵字第219號卷第29頁）。
  (六)、證人戊○○於檢察官偵查時結證稱略以：其打0000000000
      號電話，確定是乙○○接的等語（參96年度偵字第770 號
      卷第81頁）。
  (七)、是由上述行動電話基本資料1 份、被告乙○○的陳述觀察
      ，並與證人詹育晟、丁○○、甲○○、戊○○等人的證詞
      相互勾稽，足證前述通訊監察譯文所示的通話內容，確係
      被告乙○○與上揭證人通話的內容無訛。
三、前述0000000000號行動電話於96年1 月19日10時12分、同日
    10時42分，分別與0000000000號電話、0000000000號行動電
    話間的通話內容（即起訴書證據清單及待證事實編號11部分
    ，參96年度偵續字第27號卷第12頁），因錄音器材故障後，
    導致96年1 月19日以後的錄音紀錄模糊無法讀取等情，有臺
    中縣警察局東勢分局96年7 月10日東警偵字第090005846 號
    函附於審卷可稽。是上述通訊監察譯文內容，即無從勘驗。
    而辯護人即認此部分的通訊監察譯文無證據能力（參本院審
    卷96年8 月1 日審判筆錄）。但查，刑事訴訟法第158 條之
    4 規定：「除法律另有規定外，實施刑事訴訟程序之公務員
    因違背法定程序取得之證據，其有無證據能力之認定，應審
    酌人權保障及公共利益之均衡維護」。本案員警對被告所使
    用之0000000000號行動電話實施監聽錄音，業已依法取得檢
    察官核發之通訊監察書，符合通訊保障及監察法之法定程序
    ，係屬合法取得之證據，已如前述。又監聽之譯文乃負有偵
    查職權之公務員其職務上制作之紀錄文書，足認該紀錄文書
    並無不可信之情況，依刑事訴訟法第159 條之4 第1 款之規
    定，應認該監聽譯文應有證據能力，至該等監聽光碟，雖因
    錄音器材故障後，導致96年1 月19日以後的錄音紀錄模糊無
    法讀取，致無法當庭勘驗，惟此非屬本案員警違反法定程序
    之行為，自難以該錄音紀錄模糊不清致內容滅失，而否定監
    聽譯文之真正及其證據能力，併此敘明。
四、綜上，前述通訊監察譯文所示的內容，分別為證人甲○○等
    人，向被告乙○○購買毒品的通話內容，與本件自有關聯性
    ，應認上述通訊監察譯文均具有證據能力。門號0000000000
    號行動電話於96年1 月19日10時12分、同日10時42分之通訊
    監察譯文，亦具有證據能力。是被告及辯護人認均無證據能
    力，容有誤會，附此敘明。
貳、實體判決有罪部分：
一、訊據被告乙○○坦承附表一編號2 部分的販賣安非他命之犯
    行，及轉讓海洛因予陳佳茹的犯行（參96年度偵字第770 號
    卷第84頁、第86頁，本院審卷96年5 月31日準備程序筆錄第
    2 頁、96年6 月28日準備程序筆錄第2 頁）。其上述自白，
    核與證人詹育晟、陳佳茹證述的情節相符（參96年度毒偵字
    第218 號卷第29頁、96年度偵字第770 號卷第83頁）。而被
    告乙○○所有為警查扣的白色晶體6 包，經送請鑑驗的結果
    ，認係甲基安非他命（驗前總純質淨重合計為14.88 公克）
    ，此有刑事警察局96年6 月20日刑鑑字第0960083586號鑑定
    書1 份附於審卷可佐。而證人陳佳茹所持有甫由被告乙○○
    所交付的白色粉末1 包，經送請鑑驗的結果，認係海洛因，
    此有臺中縣警察局東勢分局扣押筆錄、扣押物品目錄表、扣
    押物品清單、法務部調查局96年3 月2 日調科壹字第096230
    17270 號鑑定書各1 份在卷可憑（參96年度毒偵字第182 號
    卷第20至23頁、第52頁、第54頁）。此外，又有如附表五編
    號2 至9 及11至12所示的物品扣案可稽，足見其上述自白與
    犯罪事實相符，其附表一編號2 部分的販賣安非他命及轉讓
    海洛因的犯行，均堪認定。
二、被告乙○○否認有附表一的販賣海洛因、附表二的販賣安非
    他命的犯行，辯稱：「我確實有將海洛因拿給戊○○，那時
    候我錢不夠，我們一起集資去購買海洛因，買到之後就各分
    一半的海洛因，不曾賣給他們。販賣安非他命的部份，我已
    經沒有印象了」等語。
三、惟查：
  (一)、證人戊○○經本院合法傳喚後，並未到庭，且其並未在監
      獄執行，亦無在押的情形，此有臺灣高等法院在監在押全
      國紀錄表、本院刑事報到單、送達證書各1 份附卷可憑，
      是其所在不明而無法傳喚或傳喚不到等情，應可認定。其
      於96年2 月1 日接受檢察官訊問時結證稱：「（問：有無
      吸毒？）有。」、「（問：最近1 次何時、地用？）8 、
      9 天前用海洛因，在東勢中正公園。」、「（問：有無向
      乙○○買毒？）曾看過乙○○，但毒品不是乙○○給我的
      ，是另1 人拿給我的，不過打電話是打給乙○○。我是打
      電話給乙○○，但是毒品是另1 人下車拿給我，他們2 人
      一起到現場。」、「（問：買過幾次？）2 次。」、「（
      問：2 次買的模式都是一樣？）是，都買海洛因，方式都
      如前述。」、「（問：第1 次買毒何時、地？）2 星期前
      左右。」、「（問：是打警詢中所述0000000000電話？）
      是。」、「（問：在何地交付海洛因？）東勢鎮○○路中
      油對面釣蝦場。」、「（問：第2 次何時、地買？）第1
      次的隔天，取毒品的地點同上。」、「（問：2 次價格、
      數量？）都買1 千，1 小包，數量我沒秤，不知。」、「
      （問：前述2 次拿毒品時，都有看到乙○○在車上？）第
      1 次有看到，但第2 次乙○○沒跟著來交毒品，但我確定
      打電話是乙○○接的。」、、、「（問：出所後何時開始
      再用海洛因？）去年11月底。」等語（參96年度偵字第77
      0 號卷第80至82頁）。是由其上述證詞，可知其係證稱於
      96年1 月19日，撥打0000-000000 行動電話向被告乙○○
      購買海洛因，以1 千元購買1 小包。被告乙○○帶同之另
      一名姓名年籍不詳成年男子，駕車前往臺中縣東勢鎮○○
      路中油加油站對面釣蝦場，並由該名男子下車交付海洛因
      1 包予證人戊○○。於隔日，其再度撥打上述門號行動電
      話，向被告乙○○購買海洛因，價格數量如同前次，再由
      上述男子前往上址交付海洛因等情。
  (二)、茲將證人甲○○的證詞分敘如下：
     1、其於本院96年10月24日審理時結證稱：「（問：在庭的
        被告你是否見過？）我見過。」、「（問：是否知道名
        字？）我不知道。」、「（問：你說見過這個被告，你
        是在什麼場合見過？）他有送毒品給我。」、「（問：
        送什麼毒品？）安非他命。」、「（問：什麼時候？）
        95年10、11月時。」、「（問：在什麼地點？）我家門
        口，苗栗縣卓蘭鎮○○里○○路32-3號。」、、「（問
        ：你打阿仁的電話，最後東西是怎麼交到你的手上？）
        送過來，如果我當時是找小胖，就是小胖送過來，如果
        找不到小胖的話，我就打阿仁的電話，但是送來的有可
        能是小胖，也有可能是阿仁。」、「（問：那個阿仁就
        是在庭的被告乙○○？）是的。」、、「（問：你跟阿
        仁講電話，你是怎麼講？）我要東西時，會問小胖在不
        在，小胖不在的話，我會直接跟阿仁說我要找小胖拿毒
        品。」、、「（問：當時是如何稱呼毒品？）我當時是
        講一張、兩張，不會直接講毒品。」、、「（問：你當
        時的電話？）0000000000、0000000000。」、「（問：
        是否還有1 支電話0000000000？）那是我當時行動電話
        不通，跟朋友借的。」、、「（問：你交錢交給送貨來
        的阿仁時，會不會講其他多餘或是交代的話？）我們幾
        乎都是拿了就走。」、「（問：請提示96年度毒偵字第
        219 號第31頁結文，你看一下這是否是你簽名？）是的
        。」、「（問：是否知道具結的意義？）我瞭解。」、
        「（問：同上第28、29頁，檢察官問你，你是向哪個阿
        仁拿毒品，提示口卡片給你，你指認編號五是阿仁，是
        否是庭上這位被告？）是的。」、、「（問：提示95監
        續284 號第23、24頁，打勾的部份，0000000000是你的
        電話嗎？）是我朋友的，我當時跟我朋友借這支電話打
        的。」、「（問：同上，這個電話譯文，是否是你與被
        告乙○○的對話內容？）未答。」、「（問：提示96年
        度毒偵字第219 號第13頁到第14頁警訊筆錄，你在警察
        局時，警訊筆錄第13頁最後1 行，警察有提示你行動電
        話號碼0000000000（16時07分）的通訊監察譯文內容給
        你看，你回答是的，沒錯，這部分是否實在？）實在。
        」、「（問：請對照這部分的通訊譯文內容，你回答Ａ
        在哪裡，這個Ａ是指誰？）『你』是指阿仁，我有問『
        你』在哪裡，這句話是我講的。」、「（問：這通電話
        有找小胖嗎？）沒有。」、「（問：同上通訊監察譯文
        第24頁，0000000000連續兩通電話是否是你打的？）是
        的。」、「（問：同上，提示通訊監察譯文，『Ｂ：我
        阿德，你在哪裡？』，與你對談的人是誰？）我打他的
        電話，應該就是要找阿仁。」、「（問：這通電話你打
        到0000000000？）是的。」、「（問：這支0000000000
        誰持有？）阿仁。」、「（問：小胖會持有這支電話嗎
        ？）我不曉得。」、「（問：你曾經打這支0000000000
        的電話找小胖嗎？）我打這支電話就是找阿仁。」、「
        （問：剛才通聯紀錄『Ｂ：我阿德，你在哪裡？』，這
        個『你』是誰？）阿仁。」、「（問：同上，請看下1
        通電話，這通電話你有找小胖嗎？）沒有。」、「（問
        ：如果你打了0000000000買毒品，你是找小胖買毒品，
        還是找阿仁買毒品？）找阿仁。」、「（問：提示96年
        度毒偵字第219 號第29頁，檢察官問你說你每次交易毒
        品都是乙○○交給你嗎？你說有時候是小胖交給你的，
        是否屬實？）是的。」、「（問：檢察官問你乙○○的
        事情，你為何把小胖扯進來？）我是回答檢察官說送毒
        品來時，有時候是小胖。」、「（問：你打電話給阿仁
        買毒品時，是否曾有小胖送毒品來的情形？）有的。」
        、「（問：同上問題，如果是小胖送毒品的話，是阿仁
        與你通電話，還是小胖與你通電話？）我是跟阿仁通電
        話。」、「（問：所以你的意思是你都打電話給阿仁聯
        絡買毒品，有時候是小胖送毒品來？）是的。」、、「
        （問：提示通訊監察譯文第28頁，你以0000000000打電
        話給阿仁，你們之所以談到，你談到要1 個，是否是阿
        仁問你要幾個，你順著他的口說要幾個？）是的。」、
        「（問：『幾個』是什麼意思？）跟『一張、幾張』的
        意思一樣。」、「（問：你如何認識乙○○的？）朋友
        介紹的，我在遊藝場認識其他人，我問要如何拿到毒品
        ，朋友就給我乙○○的電話。」、「（問：你打電話過
        去時，誰告知你乙○○的外號叫『阿仁』？）有時候送
        毒品來時有2 、3 個人一起，是旁邊的人叫乙○○『阿
        仁』。」、「（問：你怎麼認識小胖的？）最早之前送
        過來時，他們是兩個人（小胖與阿仁）一起來，那時候
        一起認識的。」、、「（問：你一開始知道乙○○的電
        話，最早的聯絡是為了什麼事情？）買毒品。」、「（
        問：最早是誰接的電話？）阿仁。」、「（問：你可以
        分的清楚？）我打這個電話，我認為接電話的就是阿仁
        。」、、「（問：你說你認為接電話就是阿仁，但是實
        際上是誰，你能夠確認嗎？）應該就是阿仁。」、「（
        問：提示95監續284 號第23、24、28頁，除了你自己剛
        才向辯護人所述的，自己所使用的行動電話與市內電話
        ，其他與0000000000號行動電話聯絡的該支行動電話是
        你跟朋友借的？）是的。」、「（問：同上卷，通訊監
        察譯文裡面，剛才你看得內容都是你與被告乙○○通電
        話的內容？）是的。」、「（問：95年10月11日16 時7
        分、21時28分、23時32分、23時51分這4 通電話，請確
        認這天買多少安非他命，多少錢？）就是買1 次，1 包
        ，1 千元。」、「（問：95年10月14日上午11時51分及
        12時10分，這兩通與乙○○的通聯紀錄，是否也是買1
        包、1 次、1 千元？）是的。」等語（參本院審卷96年
        10月24日審判筆錄第3 至17頁）。
     2、其於檢察官訊問時結證稱：「（問：有用安非他命？）
        是，去年。」、「（問：最近1 次？）95年11、12月間
        ，在家裡房間施用。」、、「（問：警詢說安非他命是
        向阿仁買？）是。」、「（問：提示卷附指認犯嫌紀錄
        表，阿仁是那位？）編號5 。」、、、「（問：何時、
        地買？數量？）去年7 月以後開始，打給乙○○，他會
        送至我卓蘭家巷口，有時會約在卓蘭老庄的軍民廟，每
        次1 千元1 小包，不知重量，、、」、、、「（問：00
        00000000是你家電話？）是。」、「（問：0000000000
        是你手機？）是。」、「（問：你打給乙○○都是要買
        毒品？）是。」、「（問：監聽發現你聯繫乙○○說『
        要1 張』，是何意？）是指要買安非他命1 千。」、「
        （問：每次交毒品的都是乙○○？）不一定，有時是小
        胖交給我。」等語（參96年度毒偵字第219 號卷第28至
        29頁）。
     3、是由證人甲○○的上述證詞，可知其係證稱於95年10、
        11月間，分別以其0000000000號市內電話、0000000000
        號行動電話，及借用友人0000000000號行動電話，撥打
        被告乙○○之0000000000號行動電話，向被告乙○○購
        買安非他命1 小包，每包1 千元。被告乙○○交付安非
        他命的地點分別為苗栗縣卓蘭鎮○○路32號巷口，或在
        苗栗縣卓蘭鎮老庄地區的軍民廟，有時係小胖前往上址
        交安非他命給其等情。
  (三)、茲將被告乙○○所使用門號為0000000000號行動電話通訊
      監察譯文分敘如下：
     1、證人戊○○於96年1 月19日10時12分許，以其00000000
        00號市內電話，撥打被告乙○○所使用的0000000000號
        行動電話，通話內容為「B （戊○○）稱：阿浚；A （
        乙○○）稱：你誰。」、「B （戊○○）稱：細帆；A
        （乙○○）稱：你找誰。」、「B （戊○○）稱：阿浚
        沒有在嗎；A （乙○○）稱：沒有。」、「B （戊○○
        ）稱：方便嗎；A （乙○○）稱：我又不知道你是誰。
        」、「B （戊○○）稱：我曾去找過你；A （乙○○）
        稱：你住那裡；B （戊○○）稱：東勢；A （乙○○）
        稱：你過10分鐘再打。」（以上參96年度監續字第27號
        卷第12頁）。其於同日10時42分，再度撥打上述行動電
        話與被告乙○○聯繫，通話內容為「B （戊○○）稱：
        有沒有；A （乙○○）稱：你打0930那支。」、「「B
        （戊○○）稱：幾號；A （乙○○）稱：0000000000；
        B （戊○○）稱：好。」（以上參96年度監續字第27號
        卷第12頁）。
     2、證人甲○○於95年10月11日16時7 分許，借用其友人00
        00000000號行動電話，撥打被告乙○○所使用的000000
        0000號行動電話，通話內容為「B （甲○○）稱：阿仁
        喔；A （乙○○）稱：是。」、「B （甲○○）稱：我
        阿德有空幫我東西嗎；A （乙○○）稱：你電話幾號；
        B （甲○○）稱：是0000000000現在這支是同事的。」
        、「（A （乙○○）稱：要幾個；B （甲○○）稱：兩
        個；（A （乙○○）稱：你在哪裡；B （甲○○）稱：
        豐原交流道；A （乙○○）稱：你要開機喔。」；其於
        95年10月11日21時28分許，以其0000000000號市內電話
        ，撥打被告乙○○所使用的上述行動電話，通話內容為
        「B （甲○○）稱：我是阿德你在哪裡；A （乙○○）
        稱：在石城。」、「B （甲○○）稱：那我先洗澡；A
        （乙○○）稱：還是你到我家等還沒分裝。」、「B （
        甲○○）稱：你家在哪裡；A （乙○○）稱：內灣東盛
        那裡；B （甲○○）稱：好我現在上去。」；其於同日
        21時32分許，以前述市內電話，撥打被告乙○○之上述
        行動電話，其通話內容為「B （甲○○）稱：我到7-11
        等你；A （乙○○）稱：那你等我一下我沒有辦法分裝
        。」、「B （甲○○）稱：一定要上去；A （乙○○）
        稱：是分裝的東西都在我家。」、「B （甲○○）稱：
        那你到家打給我；A （乙○○）稱：我到大橋了」、「
        B （甲○○）稱：現在我上去喔。；A （乙○○）稱：
        好。」；其於同日23時51分許，以0000000000號行動電
        話，撥打被告乙○○之上述行動電話，其通話內容為「
        B （甲○○）稱：阿仁；A （乙○○）稱：是。」、「
        B （甲○○）稱：在哪裡；A （乙○○）稱：在家。」
        、「B （甲○○）稱：還要1 張上去拿嗎；A （乙○○
        ）稱：不用等一下過去。」、「B （甲○○）稱：我在
        丸九你知道嗎；A （乙○○）稱：我在車上等；（甲○○）稱：好。」（以上參95年度監續字第284 號卷第24
        頁）。其於95年10月14日11時51分許，以其所有的上述
        行動電話，撥打被告乙○○上揭行動電話，其通話內容
        為「B （甲○○）稱：阿仁喔；A （乙○○）稱：是。
        」、「B （甲○○）稱：你在哪裡；A （乙○○）稱：
        在你附近。」、「B （甲○○）稱：大雅喔；A （乙○○）稱：是。」、「B （甲○○）稱：我現在過去方便
        嗎；A （乙○○）稱：你在哪。」、「B （甲○○）稱
        ：豐原交流道；A （乙○○）稱：大雅民生路全家附近
        。」、「B （甲○○）稱：好；A （乙○○）稱：要幾
        個；B （甲○○）稱：1 個。」（以上參95年度監續字
        第284 號卷第28頁）。其於同日12時10分許，以其所有
        的上述行動電話，撥打被告乙○○上揭行動電話，其通
        話內容為「B （甲○○）稱：我到全家了；A （乙○○
        ）稱：好。」（以上參95年度監續字第284 號卷第28頁
        ）。
     3、是由上述通訊監察譯文所示，可知：
      (1)證人戊○○於96年1 月19日10時12分許，先以00-00000
        000市話撥打0000000000行動電話，表示要找「阿浚」
        ，並自稱係「細帆」（客語，亦可音譯為「小蕃」），
        但係被告乙○○接聽，表示「阿浚」沒有在，證人戊○○以「方便嗎？」表示要購買毒品，被告乙○○則要求
        證人戊○○10分鐘後再打。嗣於同日10時42分許，證人
        戊○○以0000000000行動電話撥打上述門號行動電話，
        並問「有沒有」，被告乙○○此時要求其撥打另00000
        000000號行動電話聯繫等情（至證人戊○○證稱於翌日
        即同年月20日，亦以相同之方法，向被告乙○○購買價
        格、數量相同的海洛因1 包等情。茲因本件查無其他證
        據足資佐證上情，此部分販賣海洛因的罪嫌尚有不足，
        詳如後述）。
      (2)證人甲○○於95年10月11日21時28分許、21時32分許、
        23時51分許、10月14日11時51分許、12時10分許，均分
        別曾以其前述市內電話、行動電話，撥打0000-000000
        行動電話與乙○○聯繫購買安非他命事宜。
  (四)、是由前述通訊監察譯文所示，衡諸證人戊○○、甲○○的
      上述證詞，可知下列事實：
     1、證人戊○○於96年1 月19日，以其上述市內電話，先後
        撥打0000000000號、0000000000行動電話，向被告乙○○購買海洛因，以1 千元購買1 小包。嗣於同日10時42
        分許至同日24時許間某時，由被告乙○○與另一名姓名
        年籍不詳成年男子，一同駕駛車號不詳之自用小客車，
        前往臺中縣東勢鎮○○路中油加油站對面釣蝦場，並由
        該名男子下車交付海洛因1包予證人戊○○。
     2、由證人甲○○於95年10月11日、95年10月14日，分別以
        其上述電話，撥打被告乙○○之0000000000號行動電話
        ，向被告乙○○購買安非他命1 小包，每包1 千元。嗣
        由被告乙○○或「小胖」，於95年10月11日23時51分許
        至同日24時許間某時許，在苗栗縣卓蘭鎮○○路32號巷
        口，或在苗栗縣卓蘭鎮老庄地區的軍民廟；復於同年10
        月14日12時10分許至同日24時許間某時許，在上址，分
        別交付1 包安非他命予證人甲○○。
  (五)、被告乙○○雖以上述情詞為辯，但與證人戊○○、甲○○
      證述的情節不符，且證人戊○○、甲○○與被告乙○○並
      無冤仇，自無甘冒偽證重責而誣陷被告乙○○之理。由此
      足見，被告乙○○上述辯解，顯為臨訟卸責之詞，不能採
      信。此外，復有如附表五所示的海洛因、甲基安非他命、
      電子磅秤、分裝勺子、夾鏈袋、帳冊、行動電話等物品扣
      案可佐。又其於上址為警查扣的白色粉末，經送請鑑驗的
      結果，認係海洛因；為警扣案的白色晶體，為甲基安非他
      命，此有法務部調查局96年3 月2 日調科壹字第09623015
      750 號鑑定書（參96年度偵字第770 號卷第124 頁）、刑
      事警察局96年6 月20日刑鑑字第09600835 86 號鑑定書（
      附於本院審卷中）各1 份在卷可考，其此部分之販賣海洛
      因、安非他命犯行，洵堪認定。
四、核被告乙○○所為係犯毒品危害防制條例第4 條第1 項之販
    賣第一級毒品罪【附表一部分】、同條例第4 條第2 項之販
    賣第二級毒品罪【附表二編號1 之（1） 、（2） 及附表編
    號2 之（1） 、（2） 】。其持有海洛因、安非他命之低度
    行為，均為販賣之高度行為所吸收，不另論罪。又被告與附
    表一所示的不詳姓名年籍成年人；被告與附表二編號1 之（
    1） 、（2） 所示綽號「小胖」之成年人，分別就上述販賣
    第一級毒品、販賣第二級毒品犯行，各自有犯意聯絡與行為
    分擔，應各自論以共同正犯。按94年2 月2 日修正公布，而
    於95年7 月1 日施行之刑法，基於刑罰公平原則之考量，杜
    絕僥倖之犯罪心理，並避免易致鼓勵犯罪之誤解，已刪除第
    56 條 連續犯之規定。而刑法上所謂集合犯是指立法者所制
    定之犯罪構成要件中，本就預定有數個同種類之行為將反覆
    實行之犯罪而言，是將各自實現犯罪構成要件之多數行為，
    解釋為集合犯，而論以一罪。是以對於集合犯，必須從嚴解
    釋，以符合立法者之意向。又依刑法第56條修正理由之說明
    ，謂「對繼續犯同一罪名之罪者，均適用連續犯之規定論處
    ，不無鼓勵犯罪之嫌，亦使國家刑罰權之行使發生不合理之
    現象。」「基於連續犯原為數罪之本質及刑罰公平原則之考
    量，爰刪除有關連續犯之規定」等語，即係將本應各自獨立
    評價之數罪，回歸本來就應賦予複數法律效果之原貌。因此
    ，就刑法修正施行後多次施用毒品之犯行，採一罪一罰，始
    符合立法本旨。被告乙○○於附表二編號1 及編號2 所示的
    各2 次販賣安非他命之行為，犯罪時間均係於95年7 月1 日
    新刑法法修正施行日後，則適用修正後刑法規定，應予分論
    併罰。至檢察官認被告上述行為，應評價為一罪方合於刑罰
    公平原則，請求包括論以一罪【參起訴書第4 頁，即起訴書
    證據並所犯法條欄二、（二）】，尚有未合，附此敘明。再
    查，同為販賣第一級毒品之人，其原因動機不一，犯罪情節
    未必盡同，或有大盤毒梟者，亦有中、小盤之分，甚或僅止
    於吸毒者友儕間為求互通有無之有償轉讓者亦有之，其販賣
    行為所造成危害社會之程度自屬有異，法律科處此類犯罪，
    所設之法定刑最低本刑卻同為「無期徒刑，處無期徒刑者，
    得併科新臺幣1 千萬元以下罰金」，不可謂不重。於此情形
    ，倘依其情狀處以較輕之徒刑，即足以懲儆，並可達防衛社
    會之目的者，自非不可依客觀之犯行與主觀之惡性二者加以
    考量其情狀，是否有可憫恕之處，適用刑法第59條之規定酌
    量減輕其刑，期使個案裁判之量刑，能斟酌至當，符合比例
    原則。本件被告販賣第一級毒品海洛因【附表一部份】，無
    視國家對於杜絕毒品危害之禁令，其行為固屬不當，應予非
    難，然其販賣毒品對象僅有戊○○1 人，被告販賣海洛品之
    次數為1 次，數量僅有1 包，販賣所得僅為1 千元，其犯罪
    之情節尚非至惡，被告僅因一時貪念，致罹重典，然相對於
    長期大量販賣毒品之大毒梟而言，其對社會治安及國民健康
    之危害顯然較小，從被告犯案情節觀之，倘仍遽處以法定本
    刑之最低刑度即無期徒刑，無異失之過苛而不盡情理，不免
    予人情輕法重之感，且難謂符合罪刑相當性及比例原則，更
    無從與大毒梟之惡行有所區隔，是其犯罪情狀相較於法定之
    重刑，在客觀上足以引起一般人之同情，情節尚堪憫恕，爰
    依刑法第59條之規定酌量減輕其刑。
五、爰審酌毒品危害國民健康，擾亂社會治安，販賣毒品對社會
    之危害甚鉅，蓋購買毒品者，甚多因施用毒品之結果，無工
    作能力，且一般均無正當工作收入，若非尋求親友經濟奧援
    ，常會藉竊盜、搶奪等行為或再將購入之毒品重新販出牟利
    ，以資作購買毒品費用，是其之惡性不可謂不重。又衡酌其
    於犯罪後坦承附表二編號2 部分之2 次販賣安非他命，及轉
    讓海洛因等犯行，但否認附表一之販賣海洛因、附表二編號
    1 部分之2 次販賣安非他命犯行，足見其犯後態度不佳，並
    斟酌其犯罪之動機、目的、手段、所生危害、犯後態度、犯
    罪所得等一切情狀，分別就其所犯之上述數罪，量處如主文
    所示之刑。又查，被告犯上述轉讓第一級毒品之時間，係在
    96年4 月24日之前，所犯符合中華民國九十六年罪犯減刑條
    例所定之減刑條件，爰依同條例第2 條第1 項第3 款之規定
    ，減其宣告刑二分之一，故減為如主文所示之刑，並與不應
    減刑之販賣第一級毒品罪、販賣第二級毒品罪，依刑法第51
    條第5 款之規定，定其應執行刑。
六、沒收部分：
  (一)、按毒品危害防制條例第18條第1 項規定，得諭知沒收並銷
      燬之者，以查獲之毒品及專供製造或施用毒品之器具為限
      ，並不及於毒品之外包裝。而毒品外包裝既係用於包裹毒
      品，防其裸露、潮濕，便於攜帶販賣，亦係供販賣毒品所
      用之物，應依毒品危害防制條例第19條第1 項之規定宣告
      沒收之，方屬適法，此有最高法院92年度台上字第1288號
      判決要旨可參。又毒品危害防制條例第19條第1 項關於沒
      收之規定，固採義務沒收主義，凡犯同條例第4 條至第9
      條、第12條、第13條或第14條第1 項、第2 項之罪者，其
      供犯罪所用之物或因犯罪所得之財物，均需諭知沒收。但
      該法條並未規定「不問屬於犯人與否」，均沒收之，自仍
      以屬於被告或共犯所有者為限，始應予以沒收，此有最高
      法院92年度台上字第4391號判決要旨可考。又犯販賣毒品
      罪者，其犯罪所得之財物均沒收之，係採義務沒收主義。
      故販賣毒品所得之對價，不問其中成本若干，利潤多少，
      均應全部諭知沒收，貫徹政府查禁煙毒之決心，以符立法
      本旨，亦有最高法院91年度台上字第2419號判決意旨可供
      參照。
  (二)、扣案如附表五編號1 、編號10所示的海洛因、甲基安非他
      命，均應依同法第18條第1 項前段諭知沒收銷燬之。扣案
      如附表五編號2 、11所示裝扣案海洛因、安非他命的包裝
      袋，具有防止海洛因裸露、逸出及潮濕之功用，並便於攜
      帶，係被告所有供其販賣海洛因所用之物，且法務部調查
      局、刑事警察局鑑定時既將該包裝袋與毒品分別秤重，有
      上開鑑定書2 份可佐，足認與扣案之毒品並無不可析離之
      關係，自應依毒品危害防制條例第19條第1 項之規定宣告
      沒收。又扣案如附表五編號4 至9 及編號12所示的物品，
      均係被告所有，且供其販賣毒品所用，均應依毒品危害防
      制條例第19條第1 項之規定沒收之。又被告販賣海洛因所
      得1 千元，及販賣安非他命所得合計4 千元，總計為5 千
      元，雖均未扣案，亦仍應依上開說明及規定予以宣告沒收
      ，如全部或一部不能沒收時，以其財產抵償之。
  (三)、至扣案如附表七所示的行動電話，雖係供被告販賣毒品所
      使用，但非被告所有；扣案之門號0000000000號SIM 卡1
      張，依國內電信公司定型化契約之約定，該晶片卡之所有
      權仍屬電信公司所有，申請人僅因承租門號而取得使用權
      。是附表七所示的行動電話及前述SIM 卡既非屬被告所有
      之物，且非屬違禁物，核與沒收之要件不符，爰均不予宣
      告沒收，附此敘明。
參、實體判決無罪部分：
一、公訴意旨另以：被告乙○○分別基於販賣海洛因、安非他命
    以營利的犯意，於附表三、附表四所示的時間、地點，以附
    表三、附表四所示的方法、價格、數量，分別販賣附表三、
    附表四所示之海洛因、安非他命予丁○○、羅獻文。因認被
    告涉有毒品危害防制條例第4 條第1 項的販賣第一級毒品罪
    嫌、同條例第4條第2項的販賣第二級毒品罪嫌。
二、公訴人認被告乙○○涉有上述的販賣第一級毒品罪嫌、販賣
    第二級毒品罪嫌，無非係以：
  (一)、證人丁○○於檢察官訊問時的證詞（參96年度偵字第770
      號卷第109頁）。
  (二)、證人羅獻文於檢察官訊問時的證詞（參95年度他字第818
      號卷第21至22頁）。
  (三)、遠傳電信公司之門號0000000000號行動電話基本資料（參
      95年度聲監字第242號卷第15頁）。
  (四)、門號0000000000號行動電話通訊監察譯文（參95年度監續
      字第284號卷第11頁）。
  (五)、附表五、附表七所示的海洛因、甲基安非他命、電子磅秤
      、行動電話等物品扣案可佐。
  (六)、法務部調查局96年3 月2 日調科壹字第09623015750 號鑑
      定書、刑事警察局96年6 月20日刑鑑字第0960083586號鑑
      定書各1 份在卷可考。
三、訊據被告乙○○否認有前述部分的販賣海洛因、安非他命犯
    行，辯稱：「我確實有將海洛因拿給丁○○，那時候我錢不
    夠，我們一起集資去購買海洛因，買到之後就各分一半的海
    洛因，不曾賣給他們。我不認識羅獻文，『秋岳』有打電話
    要向我買毒品，但我沒有賣給他」等語。
四、按犯罪事實應依證據認定之，無證據不得推定其犯罪事實；
    又不能證明被告犯罪或其行為不罰者，應諭知無罪之判決，
    刑事訴訟法第154 條第2 項第301 條第1 項分別定有明文
    。又認定犯罪事實所憑之證據，無論其為直接或間接證據，
    在訴訟上之證明均須於通常一般之人均不致有所懷疑而得確
    信其為真實之程度，始得據為有罪之認定，倘其證明尚未達
    到此一程度而有合理之懷疑存在，以致無從形成對被告不利
    之確信時，依據罪疑利益歸於被告之法則，即應儘先為有利
    被告之判斷，不得徒憑主觀上之臆測遽行排除有利於被告之
    可能，最高法院76年臺上字第4986號著有判例足參。
五、經查：
  (一)、販賣海洛因部分（即附表三部分）：
     1、證人丁○○於96年9 月19日本院審理時結證稱：「（問
        ：法庭上你右後方那位被告你是否認識？）我認識他叫
        做阿仁。」、、「（問：你與他交往的情形？）有在去
        年的11月份有去找他。」、「（問：去哪裡找他？）卓
        蘭附近。」、「（問：找他何事？）跟他拿第1 級毒品
        ，但是他沒有，他帶我去找他的朋友。」、「（問：他
        帶你去找他的朋友，那個朋友是誰？）不認識，他說只
        是藥頭。」、「（問：地點？）卓蘭高中附近。」、「
        （問：是否是在卓蘭鎮？）是的。」、「（問：你花了
        多少錢？）1 千元。」、「（問：買多少？）1 小包。
        」、「（問：買的是什麼？）第一級毒品。」、「（問
        ：你確定是第一級毒品？）白色粉末。」、「（問：買
        來誰用？）我用。」、「（問：這個藥頭是如何聯絡上
        的？）他打電話。」、「（問：這個1 千元你是如何給
        的？）我給阿仁，阿仁拿給車上的藥頭。」、「（問：
        那1 小包的第一級毒品是如何交到你手上的？）阿仁的
        朋友直接拿給我的。」、「（問：東西『1 小包第一級
        毒品』中間有沒有經過別人的手？）沒有。」、「（問
        ：所以你也站在車旁？）我在車上，藥頭站在車子外面
        。」、「（問：既然這樣，錢為何要交給阿仁？）因為
        我不認識，不然我要給誰。」、「（問：你是如何聯絡
        阿仁的？）打電話給他。」、「（問：在你印象中，你
        打過幾次電話給阿仁？）兩、三次。」、「（問：你聯
        絡阿仁的目的？）叫阿仁幫我拿東西。」、「（問：你
        為何要請阿仁拿？）因為我沒有認識的。」、「（問：
        你怎麼知道阿仁有認識？）因為之前有個綽號『小胖』
        介紹的，綽號『小胖』找不到人。」、、「（問：你以
        前與綽號『小胖』是何關係？）朋友關係，綽號『小胖
        』認識阿仁。」、「（問：你與綽號『小胖』有何來往
        ？）我以前的毒品都是跟綽號『小胖』拿的。」、「（
        問：所以因為找不到綽號『小胖』所以才找阿仁？）是
        的，但是才1 次。」、「（問：你剛才說聯絡兩、三次
        ？）兩三次他沒空，他沒在中部，有一次他在大雅，沒
        有空。」、、「（問：你以前說跟阿仁拿是什麼意思？
        ）就是阿仁帶我去拿的意思。」、「（問：這跟阿仁販
        賣給你的意思是否相同？）我搞不清楚。」、「（問：
        依照你今天的講法，毒品是阿仁的，還是藥頭的？）東
        西是從阿仁的朋友那邊拿的。」、「（問：東西不是阿
        仁的？）應該不是，我也不清楚。」、「（問：你有確
        定錢是進到阿仁的朋友？）是的。」、「（問：阿仁中
        間有扣一些錢下來嗎？）我不清楚，錢是1 千元的1 張
        ，就直接拿給他的朋友。」、「（問：你去找被告乙○○是要找他做什麼？）拿毒品。」、「（問：就是向他
        買毒品是不是？）他介紹我去買毒品。」、「（問：你
        打電話給乙○○時，是否知道乙○○的身上沒有毒品？
        ）我不知道。」、「（問：朋友介紹給你阿仁，你認識
        阿仁的時候，對阿仁的印象？）朋友說沒有毒品時，可
        以找阿仁，阿仁有辦法拿。」、「（問：你找阿仁時，
        有沒有想說阿仁不可以賺你的錢？）我不清楚，我只知
        道他有辦法拿，至於他有沒有賺我不曉得。」、「（問
        ：你所說的這個11月份的交易，乙○○帶你去找他的朋
        友買毒品，你有沒有看到乙○○與他的朋友結算1 千元
        的利益？）沒有，我拿到就走了。」、「（問：提示95
        年度監續字第284 號第23頁通訊監察譯文，這個監聽譯
        文的0000 000000 號的兩通電話譯文，是誰的？）我的
        。」、「（問：上開譯文，你是代號Ｂ，而代號Ａ是何
        人？）乙○○。」、「（問：是在座的乙○○嗎？）是
        我打的。」、「（問：聲音是乙○○的嗎？）是的。」
        、「（問：你說我小明，『有沒有』是什麼意思？）有
        沒有毒品的意思。」、「（問：你這通電話是否就是要
        向乙○○買毒品？）是的。」、「（問：乙○○回答說
        『有沒有』，到台中大雅拿？）是的。」、、「（問：
        剛才檢察官跟你講的這兩通電話，那一次有完成交易嗎
        ？）沒有。」、「（問：為何沒有？）因為太遠了，我
        受不了，就跟別人拿。」、「（問：他不是說會有別人
        拿給你嗎？）我等很久，沒有來。」、「（問：所以你
        也是在等別人拿給你，而不是乙○○？）是的。」、「
        （問：乙○○要你去台中大雅拿，到時候是乙○○會拿
        給你，還是別人拿給你？）我不清楚。」、「（問：你
        剛才回答檢察官說你一開始打電話給乙○○要拿毒品，
        是你知道乙○○有在賣毒品，還是他可以介紹？）他可
        以介紹。」、「（問：既然乙○○不在卓蘭，人在大雅
        ，你為何要乙○○介紹藥頭給你，你有沒有想過要乙○○直接把藥頭的聯絡方式給你？）我沒有想過，因為我
        們認識不久，不方便問。」、、「（問：你為何不直接
        把錢交給乙○○的朋友？）我在車上等，我也不認識，
        剛好有人來，乙○○就打開窗戶，把錢交給那個人。」
        等語（以上參本院審卷96年9 月19日審判筆錄第3 至12
        頁）。
     2、是由證人丁○○的上述證詞，可知其係證稱於95年11月
        間某日，在苗栗縣卓蘭鎮卓蘭高中附近，透過被告乙○○的介紹，向藥頭以1 千元的價格，購買海洛因1 包。
        其將錢交給被告乙○○之後，被告乙○○將錢轉交藥頭
        ，而藥頭則直接將海洛因交給其。其不知海洛因是否為
        被告乙○○所有，亦不知該1 千元，被告乙○○是否有
        取得任何利潤，因其取得海洛因之後，旋即離開上址。
        其會找被告乙○○介紹毒品的原因，係因先前均是向「
        小胖」拿毒品，但最近找不到「小胖」，但「小胖」曾
        向其說，若要毒品可找被告乙○○等情。
     3、但徵諸其於檢察官偵查時係結證稱其於95年11月間某日
        ，以0000000000號行動電話，與被告乙○○所使用的00
        00000000號行動電話聯絡，在東勢下興里路邊，以1 千
        元的價格，向被告乙○○購買海洛因1 包等語（參96年
        度偵字第770 號卷第109 頁）。其於偵查時的上述證詞
        ，即與審理時所證述的內容不符，何者為真，即有探究
        的必要。
     4、徵諸卷附被告乙○○所使用門號為0000000000號行動電
        話通訊監察譯文所示（參95年度監續字第284 號卷第23
        頁），可知證人丁○○於95年10月10日18時49分、19時
        26分許，以0000000000號行動電話，與被告乙○○所使
        用的上述行動電話聯繫。而觀諸證人丁○○於偵查時及
        於本院審理時的證詞，可知證人丁○○於95年10月10日
        ，欲透過被告乙○○的介紹，購買毒品，但當時被告乙○○人在大雅，其因急需毒品施用，旋即向他人購買，
        故未與被告乙○○交易等情。復觀諸95年度監續字第28
        4 號卷第23、24、28頁，及96年度監續字第27號卷第12
        頁所附的上述行動電話通訊監察譯文，均未有證人丁○○於95年11月間，與被告乙○○聯繫購買海洛因的通話
        內容。且查無其他證據足資證明證人丁○○於偵查時證
        稱其於95年11月間某日，在臺中縣東勢鎮○○里路旁，
        向被告乙○○購買1 千元海洛因1 包等情為真，自不能
        以證人丁○○上述前後不一、相互矛盾的證詞，遽認被
        告乙○○有此部分的販賣海洛因犯行。
  (二)、販賣安非他命部分（即附表四部分）：
     1、證人羅獻文於96年8月1日本院審理時結證稱：「（問
        ：庭上的乙○○你是否認識？）不認識，也沒有見過。
        」、「（問：你有施用毒品的行為嗎？）有的，我是施
        用安非他命。」、「（問：從什麼時候開始施用？）很
        多年了。」、「（問：去年95年時，你還有施用嗎？）
        有的。」、「（問：大概去年哪段時間施用？）10月份
        到12月份之間。」、、「（問：去年你有使用手機嗎？
        ）有的。」、「（問：手機號碼？）0000000000號。」
        、「（問：你在去年10月份使用的安非他命是向誰買的
        ？）經過一個朋友秋岳的，秋岳用我的手機打電話給他
        的朋友。」、「（問：秋岳打給誰？）我不知道，『秋
        岳』用我的手機打給他的朋友，要毒品，『秋岳』叫我
        在他的家裡等，『秋岳』就騎機車出去一下，出去10幾
        分鐘就回來了。」、「（問：『秋岳』回來以後？）他
        就把毒品及有加持過的西藏天珠一串交給我，說有加持
        過，比較不會被抓到，保證沒事。」、「（問：『秋岳
        』跟誰拿，你有沒有看到？）沒有。」、「（問：『秋
        岳』有沒有跟你說跟誰拿的毒品？）沒有。」、、、「
        （問：『秋岳』聯絡對方時，是用你的手機，你自己有
        沒有跟賣方通過電話？）沒有。」、「（問：『秋岳』
        在聯絡對方時，有沒有稱呼對方叫什麼名字？）叫『阿
        仁』，這我有聽到。」、、「問：『秋岳』去跟他朋友
        拿安非他命，是在『秋岳』家附近，而不是在「秋岳」
        的家裡面？）是的，『秋岳』」出去10幾分鐘後回來。
        」、「（問：到底是誰把安非他命拿給『秋岳』」，你
        有沒有親眼看到？）我沒有當場看到。」、「（問：『
        秋岳』拿安非他命給你時，是『秋岳』跟你講他跟他的
        朋友拿的？）是的。」等語（以上參本院審卷96年8 月
        1日審判筆錄第頁）。
     2、是由證人羅獻文上述證詞，可知其係證稱約於95年10月
        間起至12月份間吸食安非他命，其於10月間左右所使用
        的行動電話為0000000000號。其在友人「秋岳」家時，
       「 秋岳」曾以其上述行動電話，向他人購買安非他命，
        「秋岳」稱對方為「阿仁」，然其未與對方通電話。「
        秋岳」以電話聯繫之後，隨即騎乘機車外出，約10分鐘
        後，「秋岳」回來拿1 包安非他命及西藏天珠1 串給其
        ，並告知其安非他命係向友人所購買，但未告知其係向
        何人買的，且其並未看見何人將安非他命交給「秋岳」
        ，其亦沒見過被告乙○○等情。
     3、其於檢察官偵查時結證略以：其於95年9 月28日到「秋
        岳」家，「秋岳」問其要不要安非他命，其告知要買1
        千5 百元。「秋岳」即以其之行動電話，聯絡「阿仁」
        購買安非他命事宜。「秋岳」隨即外出，於10幾分鐘後
        回來，將安非他命交給其，其未看到電話聯絡的對象等
        語（參95年度他字第818號卷第21至22頁）。
     4、是由證人羅獻文於偵查及本院審理時的證詞，可知其均
        一致證稱其於上述時地所購買的安非他命，係其友人「
        秋岳」以其電話向「阿仁」者聯繫後，旋即外出。在10
        於分鐘後回家將安非他命交付予證人羅獻文，但其並未
        目睹交易過程，亦不知是何人將安非他命交予「秋岳」
        等情。
     5、觀諸卷附被告乙○○所使用門號為0000000000號行動電
        話通訊監察譯文（參95年度監續字第284 號卷第11頁）
        所示，雖可知證人羅獻文使用之0000000000號行動電話
        ，於95年9 月28日20時46分許，有與被告乙○○所使用
        的前述行動電話聯繫，通話的內容即為洽購安非他命事
        宜等事實。但徵諸證人羅獻文之前述證詞，可見該等通
        話內容並非其與販賣安非他命者所為，而係「秋岳」，
        且係「秋岳」向該販賣安非他命者，取得安非他命之後
        交付予證人羅獻文。因此，僅有「秋岳」知悉係何人於
        上述時、地，以上述價格、數量，販賣安非他命予證人
        羅獻文。但證人羅獻文不知「秋岳」的真實姓名年籍，
        本院實無從查考上述疑點。準此，被告乙○○辯稱「秋
        岳」雖以上述時間與渠聯繫欲購買安非他命，但未賣給
        「秋岳」等語，即非顯不可採信。就證據法則而論，自
        不能以證人羅獻文上述證詞，遽認被告乙○○有此部分
        的販賣安非他命犯行。
  (三)、綜上，檢察官之舉證，均不足以證明被告乙○○涉犯附表
      三、附表四所示之毒品危害防制條例第4 條第1 項的販賣
      第一級毒品罪嫌、同條例第4 條第2 項的販賣第二級毒品
      罪嫌。此外，復查無其他積極證據足資證明被告有何公訴
      人所指之此部分犯行，揆諸前揭判例及說明之意旨，及本
      諸「罪疑唯輕」之法則，自應為被告無罪之諭知。
參、不另為無罪諭知部分：
一、公訴意旨略以：
  (一)、被告乙○○基於販賣第一級毒品以營利的犯意，於96年1
      月20日，在【起訴書附表編號5 】所示的地點，以起訴書
      附表編號5 所示的方法，並以【起訴書附表編號5 】所示
      的數量、價格，販賣海洛因命予戊○○1 次。因認被告涉
      犯毒品危害防制條例第4 條第1 款的販賣第1 級毒品罪嫌
      。
  (二)、被告乙○○基於販賣第二級毒品以營利的集合犯意，自95
      年7 月間至11月間止，於【起訴書附表編號1 所示】的地
      點，以【起訴書附表編號1 】所示的方法，並以【起訴書
      附表編號1 】所示的數量、價格，販賣安非他命予甲○○
      10餘次。因認被告涉犯毒品危害防制條例第4 條第2 款的
      販賣第二級毒品罪嫌。
  (三)、被告乙○○基於販賣第二級毒品以營利的集合犯意，於96
      年1 月初至月底間，於【起訴書附表編號4 】所示的地點
      ，以【起訴書附表編號4 】所示的方法，並以【起訴書附
      表編號4 】所示的數量、價格，販賣安非他命予詹育晟3
      至4 次。因認被告涉犯毒品危害防制條例第4 條第2 款的
      販賣第二級毒品罪嫌。
二、但查：
  (一)、證人甲○○雖於偵查時證稱自95年7 月間至11月間止，以
      起訴書附表1 所示的方法、價格、數量，向被告乙○○購
      買安非他命約10餘次等語（參96年度毒偵字第219 號卷第
      28至29頁）。然查，證人甲○○於本院審理時結證稱：「
      （問：在95年10月11日之前，到同年的7 月間有跟乙○○
      買安非他命嗎？）有的。」、「（問：還記得有幾次嗎？
      ）不知道次數。」、「（問：記得數量嗎？）不記得。」
      、「（問：記得多少錢買的嗎？）1 次都是1 千元，但是
      幾次我不記得了。」、「（問：在95年7 月1 直到10月11
    　日之前，跟乙○○買安非他命這件事情有誰知道？）沒有
      人知道。」、「（問：除了你與乙○○之外，就沒有人知
      道嗎？）是的。」、「（問：95年10月14日以後，一直到
      11月間，你跟乙○○買安非他命的事情，有其他人知道嗎
      ？）我家人及朋友都不知道。」等語（參本院審卷96年10
      月24日審判筆錄第17至18頁）。是就檢察官起訴被告乙○○，於95年7 月至11月間，在上址販賣安非他命予證人甲○○10餘次之犯行，除前述2 次經本院認定有罪部分【即
      本件判決附表二編號1 部分】外，其餘10次左右的販賣安
      非他命犯行，僅有證人甲○○之證詞，並無其他證據可資
      佐證。就證據法則而論，自不能僅以證人甲○○的前揭證
      詞，即認定被告乙○○有此部分的犯行。
  (二)、證人戊○○雖於偵查時證稱於96年1 月19日隔日，以起訴
      書附表5 所示的方法、價格、數量，向被告乙○○購買海
      洛因1 次等語。然查，本件除上述認定被告乙○○販賣第
      一級毒品予戊○○1 次有罪部分的犯行【即本件判決附表
      一部分】之外，並無其他證據足以佐證被告乙○○尚有如
      附表編號5 所載之96年1 月20日的販賣海洛因行為，自不
      能僅以證人戊○○的證詞，即認定被告乙○○有此部分的
      犯行。
  (三)、證人詹育晟於偵查時證稱略以：於96年1 月初開始，打00
      00000000號電話給被告乙○○，向被告乙○○購買毒品，
      被告乙○○會在東勢鎮○○路的7-11交貨，最後1 次是在
      1 月底時。這種情形起碼3 次，但確實次數忘了等語（參
      96年度毒偵字第218 號卷第29頁）。是由其上述證詞，可
      知其印象中所及，以上述方式向被告乙○○購買安非他命
      的實際次數已經忘記，可肯定的次數為3 次等情。但徵諸
      被告乙○○於檢察官偵查時結證稱賣安非他命予詹育晟2
      次，每次均是0.3 公克，1 千元等語（參96年度偵字第77
      0 號卷第84至85頁）。是由上述論證，可確定者為被告乙○○於96年1 月初及1 月底，在上址，以每0.3 公克1 千
      元的代價，販賣安非他命予證人詹育晟共2 次。至證人詹
      育晟所證述之第3 次向被告乙○○購買安非他命乙節，並
      無其他證據足資佐證，自不能僅以證人詹育晟的證詞，即
      認定被告乙○○有此部分的犯行。
三、綜上，被告乙○○就上述部分之販賣第一級毒品、販賣第二
    級毒品罪嫌，既有不足，原均應為無罪的諭知。但檢察官認
    被告乙○○前述販賣毒品對象均為同一人，前後販賣毒品相
    隔之時間亦甚為接近，主觀上顯係出於一個決意而為，客觀
    上各行為間，亦有密切接近關係，依一般社會通念，應評價
    為一罪，方合於刑罰公平原則，應包括地論以一罪。則檢察
    官既認上述部分，與前述經認定有罪的部分，各自具有實質
    上一罪之裁判上一罪關係，爰均不另為無罪之諭知，附此敘
    明。
據上論斷，應依刑事訴訟法第299 條第1 項前段、第301 條第1
項，毒品危害防制條例第4 條第1 項、第2 項、第8 條第1 項、
第18條第1 項前段、第19條第1 項，刑法第11條前段、第59條、
第51條第5 款，中華民國九十六年罪犯減刑條例第2 條第1 項第
3 款、第7 條、第11條，判決如主文。
本案經檢察官陳佞如到庭執行職務。
中　　華　　民　　國　　96　　年　　11　　月　　7 　　日
                  刑事第三庭審判長法  官  柳章峰
                                  法  官  吳國聖
                                  法  官  呂曾達
以上正本證明與原本無異。
如不服本判決，應於判決送達後10日內向本院提出上訴狀（應抄
附繕本），其未敘述上訴理由者，應於上訴期間屆滿後20日內補
提理由書狀於本院，上訴於臺灣高等法院臺中分院。告訴人或被
害人如對於本判決不服者，應具備理由請求檢察官上訴，其上訴
期間之計算係以檢察官收受判決正本之日期為準。
                                  書記官  許千士
中　　華　　民　　國　　96　　年　　11　　月　　15　　日
附錄本案論罪科刑法條全文：
毒品危害防制條例第4 條第1 項、第2 項、第8 條第1 項。
毒品危害防制條例第4條
製造、運輸、販賣第一級毒品者，處死刑或無期徒刑；處無期徒
刑者，得併科新臺幣 1 千萬元以下罰金。
製造、運輸、販賣第二級毒品者，處無期徒刑或 7 年以上有期徒
刑，得併科新臺幣 7 百萬元以下罰金。
製造、運輸、販賣第三級毒品者，處 5 年以上有期徒刑，得併科
新臺幣 5 百萬元以下罰金。
製造、運輸、販賣第四級毒品者，處 3 年以上 10 年以下有期徒
刑，得併科新臺幣 3 百萬元以下罰金。
製造、運輸、販賣專供製造或施用毒品之器具者，處 1 年以上 7
年以下有期徒刑，得併科新臺幣 1 百萬元以下罰金。
前五項之未遂犯罰之。
毒品危害防制條例第8條
轉讓第一級毒品者，處 1 年以上 7 年以下有期徒刑，得併科新
臺幣 1 百萬元以下罰金。
轉讓第二級毒品者，處 6 月以上 5 年以下有期徒刑，得併科新
臺幣 70 萬元以下罰金。
轉讓第三級毒品者，處 3 年以下有期徒刑，得併科新臺幣 30 萬
元以下罰金。
轉讓第四級毒品者，處 1 年以下有期徒刑，得併科新臺幣 10 萬
元以下罰金。
前四項之未遂犯罰之。
轉讓毒品達一定數量者，加重其刑至二分之一，其標準由行政院
定之。
 附表一
┌──┬─────┬─────┬────┬─────────────────┐
│編號│販賣時間  │販賣地點  │販賣對象│販賣毒品次數、種類、數量、價格（新│
│    │          │          │        │臺幣）、方式及販賣毒品所得        │
├──┼─────┼─────┼────┼─────────────────┤
│    │96年1月19 │臺中縣東勢│戊○○  │戊○○先後撥打0000000000號、093038│
│    │日10時42分│鎮○○路中│        │4158號行動電話與乙○○聯繫後，由廖│
│    │許至同日24│油加油站對│        │俊仁帶同另一名姓名年籍不詳成年男子│
│    │時間某時  │面之釣蝦場│        │（檢察官命警追查中），駕車前往前述│
│    │          │          │        │地點，由該名成年男子下車交付海洛因│
│    │          │          │        │1 包予戊○○。販賣毒品所得為1 千元│
│    │          │          │        │。                                │
└──┴─────┴─────┴────┴─────────────────┘
附表二
┌──┬─────┬─────┬────┬─────────────────┐
│編號│販賣時間  │販賣地點  │販賣對象│販賣毒品次數、種類、數量、價格（新│
│    │          │          │        │臺幣）、方式、販賣所得及罪數      │
├──┼─────┼─────┼────┼─────────────────┤
│1   │(1)95年10月│苗栗縣卓蘭│甲○○  │甲○○分別於上述時間，撥打00000000│
│    │11日23時51│鎮○○路32│        │37號行動電話與乙○○聯繫，表示欲向│
│    │分許至同日│號附近巷口│        │乙○○購買安非他命。嗣由乙○○或其│
│    │24時間某時│，或苗栗縣│        │友人即綽號「小胖」（另由檢察官命警│
│    │許。      │卓蘭鎮老庄│        │追查中）之成年男子，前往上述地點交│
│    │(2)同年10月│地區之軍民│        │付安非他命，每次1 包，價格1 千元。│
│    │14日12時10│廟。      │        │販賣毒品所得各為1 千元。其犯2 次販│
│    │分許至同日│          │        │賣安非他命罪。                    │
│    │24時許間某│          │        │                                  │
│    │時許。    │          │        │                                  │
├──┼─────┼─────┼────┼─────────────────┤
│2   │(1)96年1 月│臺中縣東勢│詹育晟  │詹育晟於上述時間，分別撥打00000000│
│    │初某日    │鎮○○路  │        │37號行動電話與乙○○聯繫，表示欲購│
│    │(2)96年1 月│7-11超商前│        │買安非他命，每次均為安非他命1 小包│
│    │底某日    │          │        │0.3 公克，每小包1000元。販賣毒品所│
│    │          │          │        │得各為1000元（以最有利於被告的方式│
│    │          │          │        │計算）。其犯2 次販賣安非他命罪。  │
└──┴─────┴─────┴────┴─────────────────┘
附表三
┌──┬─────┬─────┬────┬─────────────────┐
│編號│販賣時間  │販賣地點  │販賣對象│販賣毒品次數、種類、數量、價格、方│
│    │          │          │        │式                                │
├──┼─────┼─────┼────┼─────────────────┤
│    │95年11月間│臺中縣東勢│丁○○  │1次，海洛因1小包1000元            │
│    │某日      │鎮○○里路│        │                                  │
│    │          │旁        │        │                                  │
└──┴─────┴─────┴────┴─────────────────┘
附表四
┌──┬─────┬─────┬────┬─────────────────┐
│編號│販賣時間  │販賣地點  │販賣對象│販賣毒品次數、種類、數量、價格、方│
│    │          │          │        │式                                │
├──┼─────┼─────┼────┼─────────────────┤
│    │95年9月28 │苗栗縣卓蘭│羅獻文  │1次，安非他命1小包1500元。羅獻文係│
│    │日20時46分│鎮綽號「秋│        │在「秋岳」住處，由「秋岳」利用羅獻│
│    │許        │岳」之成年│        │文所申請使用之0000-000000行動電話 │
│    │          │男子（姓名│        │撥打乙○○所申請使用之門號0000-000│
│    │          │年籍不詳）│        │037行動電話向購買毒品，乙○○則前 │
│    │          │住處附近  │        │往「秋岳」住處附近交付毒品與「秋岳│
│    │          │          │        │」，「秋岳」再轉交與羅獻文。      │
└──┴─────┴─────┴────┴─────────────────┘
附表五
┌──┬────────────────────────┐
│編號│物    品                                        │
├──┼────────────────────────┤
│1   │海洛因玖小包（合計淨重肆拾伍點伍捌公克）        │
├──┼────────────────────────┤
│2   │裝海洛因之空包裝袋玖個                          │
├──┼────────────────────────┤
│3   │已使用過之包裝海洛因紙柒張                      │
├──┼────────────────────────┤
│4   │電子磅秤壹臺                                    │
├──┼────────────────────────┤
│5   │分裝塑膠勺子參支                                │
├──┼────────────────────────┤
│6   │夾鏈袋壹包                                      │
├──┼────────────────────────┤
│7   │包裝毒品包裝紙壹包                              │
├──┼────────────────────────┤
│8   │帳冊壹本                                        │
├──┼────────────────────────┤
│9   │行動電話壹支（門號為0000000000，不含SIM卡）     │
├──┼────────────────────────┤
│10  │甲基安非他命陸小包（合計純質淨重拾肆點捌捌公克）│
├──┼────────────────────────┤
│11  │裝甲基安非他命之空包裝袋陸個                    │
├──┼────────────────────────┤
│12  │已使用過之包裝甲基安非他命紙肆張                │
└──┴────────────────────────┘
附表六
┌──┬────────────────────────┐
│編號│物品（此部分被告涉嫌持有及施用第二級毒品，由檢察│
│    │官另案偵辦中）                                  │
├──┼────────────────────────┤
│1   │大麻壹包                                        │
├──┼────────────────────────┤
│2   │搖頭丸壹顆                                      │
├──┼────────────────────────┤
│3   │吸食器壹組                                      │
└──┴────────────────────────┘
附表七：
門號為0000000000號行動電話壹支（含SIM卡）。
